【裁判字號】    98,訴,2289
【裁判日期】    981125
【裁判案由】    侵權行為損害賠償
【裁判全文】
臺灣板橋地方法院民事判決              98年度訴字第2289號
原      告  乙○○
被      告  甲○○
上列當事人間請求侵權行為損害賠償事件，原告提起附帶民事訴
訟（98年度附民字第68號），經本院刑事庭移送前來，經本院於
民國98年11月18日言詞辯論終結，判決如下：
    主  文
被告應給付原告新臺幣壹佰伍拾萬陸仟玖佰捌拾元，及自民國九
十八年二月二十四日起至清償日止，按週年利率百分之五計算之
利息。
原告其餘之訴駁回。
訴訟費用由被告負擔十分之八，餘由原告負擔。
本判決第一項於原告以新臺幣伍拾萬參仟元供擔保後，得假執行
。
原告其餘假執行之聲請駁回。
    事實及理由
一、原告主張：
（一）被告於民國（下同）97年1月6日晚間，因情緒不穩在租屋
      處開瓦斯自殺，同時在23時39分撥打手機給房東即原告，
      原告察覺有異前去查看，發現被告在廁所自殺，因瓦斯瀰
      漫全屋內導致氣爆，造成原告28%大面積深2~3度燒燙傷。
      亞東醫院判定為病危狀況，轉入加護病房，歷經三次手術
      ，為重大傷病。住院長達41天，後續復健醫生初步評估為
      2 年，仍要回醫院持續追蹤治療。被告在租屋期間欠房租
      及水電費，又開瓦斯引發氣爆，被告聲稱有經濟壓力，卻
      又在96年底與他人合夥設立唯美健康舒活館並任經理一職
      ，卻對原告出院時的醫療費及房屋毀損修復責任一再拖延
      ，兩次調解會均不出席，此案件對原告的身心嚴重傷害，
      復健的期間因燒傷疼痛持續失眠不能正常作息，身體上無
      法恢復的疤痕，心理有揮之不去的陰影，請求如附件所示
      賠償之項目及金額。為此依侵權行為之法律關係提起本件
      訴訟。
（二）聲明：1、被告應給付原告新臺幣（下同）1,733,348元，
      及自訴狀繕本送達之翌日起至清償日止按年息百分之5計
      算之利息。2、願供擔保，請准宣告假執行。
二、被告則以：我有誠意要還給原告錢，因為我沒有這麼多錢，
    而且我也沒有工作，我的能力只有30萬元分期付款。其餘我
    沒有能力。併聲明駁回原告之訴。
三、本院判斷：
(一)查原告主張被告於97年1月6日晚間，因情緒不穩在租屋處開
    瓦斯自殺，同時在23時39分撥打手機給房東即原告，原告察
    覺有異前去查看，發現被告在廁所自殺，因瓦斯瀰漫全屋內
    導致氣爆，造成原告28%大面積深2~3度燒燙傷。被告侵權行
    為之上情業經被告於另一刑事案件經本院97年度訴字第5236
    號刑事判決在案，有上開判決書及醫院診斷證明書在卷可稽
    ，足認為真實。
(二)按「因故意或過失，不法侵害他人之權利者，負損害賠償責
    任。」、「不法侵害他人之身體或健康者，對於被害人因此
    喪失或減少勞動能力或增加生活上之需要時，應負損害賠償
    責任。」、「不法侵害他人之身體、健康、名譽、自由、信
    用、隱私、貞操，或不法侵害其他人格法益而情節重大者，
    被害人雖非財產上之損害，亦得請求賠償相當之金額。」、
    民法第184 條第1 項前段、第193 條第1 項、第195 條第1
    項前段分別定有明文。本件被告故意不法侵害原告之權利及
    身體健康，依法自應負賠償責任。茲就原告據以請求賠償之
    項目及金額審酌如下：
   1、術後復健彈性衣14,300元、醫療費用12,710元、術後複診
      5,250元部分：
      原告主張其因本件侵權行為，於醫院就醫支出醫療費用12
      ,710 元及術後複診5,250元，另因購入術後復健彈性衣支
      出14,300元，經核原告提出之醫療單據影本13紙及復健彈
      性衣發票證明影本1紙在卷可稽，均無不合，應予准許。
   2、工作損失641,088元部分：
      原告主張其因本件侵權行為，有2 年期間無法工作，自侵
      權行為發生之日起，喪失每月工資26,712元，計算2 年，
      共計損失641,088 元（計算式：26,712元×24個月＝
      641,0 88元）。本院斟酌原告於本件侵權行為受傷前係從
      事教育工作，66年出生，於本件車禍發生時尚有工作能力
      ，惟觀之原告所提之薪資證明，未能證明原告於事故發生
      當時之薪資，是認應依行政院勞工委員會96年7 月公佈之
      勞工每月最低工資為每月17,280元作為計算基準，則原告
      得請求賠償不能工作之損失為414,720 元（17,280元×24
      個月＝414,720 元），逾此部分之請求即屬無據。
   3、房屋修繕56,000元部分：
      原告主張因本件侵權行為，導致原告房屋毀損，被告應負
      修復責任，房屋修繕費用為560,000 元，經核原告提出之
      修繕費用初步估價單1 紙在卷可稽，均無不合，應予准許
      。
   4、精神慰撫金500,000元部分：
      原告主張因本件氣爆事件，導致原告燒傷疼痛持續失眠不
      能正常作息，身體上無法恢復的疤痕，心理有揮之不去的
      陰影，爰依法請求精神賠償500,000元。茲審酌原告於本
      件事故發生時，年約30歲，被告於事故發生時，年約40歲
      ，大專畢業，本院審酌上開兩造之年齡、教育程度、社會
      地位、資力等情形，認原告請求非財產上損害賠償500,00
      0元，並無不當，應予准許。
   5、綜上所述，原告得請求被告賠償之金額應為1,506,980元
      （14,300＋12,710＋5,250＋414,720＋560,000＋500,000
      ）。
四、從而，原告依上開民法侵權行為之規定，請求被告賠償1,50
    6,980 元，及自98年2 月24日 (即起訴狀繕本送達翌日)起
    至清償日止，按週年利率百分之5 計算之利息，為有理由，
    應予准許。逾上開範圍之請求，為無理由，應予駁回。
五、原告陳明願供擔保，請准宣告假執行，就原告勝訴部分，核
    無不合，爰酌定相當之擔保金額准許之。至於原告敗訴部分
    ，其假執行之聲請亦失所附麗，應併予駁回。
六、據上論結，本件原告之訴一部為有理由，一部為無理由，並
    依民事訴訟法第79條、第390 條第2 項，判決如主文。
中    華    民    國    98    年    11    月    25    日
                  民事第二庭    法  官  張谷輔
以上正本係照原本作成
如對本判決上訴，須於判決送達後20日內向本院提出上訴狀
中    華    民    國    98    年    11    月    25    日
                                書記官  郭群裕


司法院資訊處製作；財團法人民間司法改革基金會備份。
